【裁判字號】    95,訴,946
【裁判日期】    950630
【裁判案由】    偽造有價證券等
【裁判全文】
臺灣板橋地方法院刑事判決               95年度訴字第946號
公  訴  人  臺灣板橋地方法院檢察署檢察官
被      告  丙○○
                  （現於臺灣臺北監獄臺北分監另案執行中）
指定辯護人  本院公設辯護人甲○○
上列被告因偽造有價證券等案件，經檢察官提起公訴（九十五年
度偵緝字第一００號），本院判決如下：
    主  文
丙○○連續意圖供行使之用，而偽造有價證券，累犯，處有期徒
刑參年肆月。
如附表所示之偽造支票貳張，均沒收。
    事  實
一、丙○○前於民國八十六年間因妨害公務案件，經本院三重簡
    易庭以八十六年度重簡字第六八一號刑事簡易判處有期徒刑
    五月，並得易科罰金確定，甫於八十八年十月三十日徒刑執
    行完畢出監。詎其仍不知悔改，猶意圖為自己不法之所有，
    於九十一年九月十三日上午十時三十分許，以欲頂下幼稚園
    為藉口，前往乙○○設於臺北縣蘆洲市○○○路一九六號二
    樓之幼稚園檢視環境，趁乙○○不注意之際，徒手竊取乙○
    ○所有之黑色公事包一只，內有新臺幣（下同）三千元、港
    簽、台胞證、印章三枚、信用卡五張、提款卡三張、汽機車
    駕照、會員證、身分證、全家的健保卡、客戶資料、聯絡簿
    等，以及五張支票（係乙○○於華南商業銀行北三重分行開
    設之支票帳戶帳號0000000000號、票號0000
    000至0000000號支票四張空白，及其先生吳啟良
    的華南商業銀行北三重分行的票號0000000號支票一
    張面額一萬五千元且蓋好章之支票乙張），得手後隨即逃離
    現場（竊盜部分，業經檢察官另為不起訴處分確定）。嗣另
    基於意圖供行使之用而偽造有價證券之概括犯意，先後於下
    列時間、地點，偽造上開竊得之空白支票：
(一)、先於同年十月初某日，在不詳地點，將上開竊得乙○○所有
    之空白支票其中一張票號0000000號支票，自行填寫
    面額二萬元及發票日九十一年十月二十日，並盜蓋竊得之乙
    ○○之印章於發票人欄（詳如附表一編號一所示），持以行
    使交付予不知情之張林寶採以抵充賭債，張林寶採於取得該
    紙偽造之支票後，於同年十月十二日晚上某時許，在臺北縣
    淡水鎮○○街一一八號張林寶採住處交付予不知情之洪慶桐
    調現，而洪慶桐再於同年月十五日某時許將該紙支票交付予
    不知情之鄭思雄調現，鄭思雄又於同年十月十五日某時在臺
    北市○○路○段一八五號將該紙支票交付予不知情之林美萍
    以支付貨款，嗣經林美萍於同年十月二十一日提示該紙支票
    時，因乙○○於同年九月十六日掛失止付而遭退票，始悉上
    情。
(二)、復因其向林陳敏雲承租位於臺北縣蘆洲市○○街二十二巷四
    十一之二號二樓房屋，需繳納房租，而承上開犯意，於同年
    十月某日，在不詳地點，將上開竊得乙○○所有之空白支票
    其中一張票號0000000號支票，自行填寫面額三萬七
    千元及發票日九十一年十月三十一日，並盜蓋竊得之乙○○
    之印章於發票人欄（詳如附表一編號二所示）後，於同年月
    十六日某時許，在林陳敏雲住處，持以行使交付予不知情之
    林陳敏雲以支付房租，迨林陳敏雲於同年月三十一日提示該
    紙支票時，因乙○○於同年九月十六日掛失止付而遭退票，
    始查知上情。
二、案經乙○○訴由臺北縣政府警察局蘆洲分局報請臺灣板橋地
    方法院檢察署檢察官偵查起訴。
    理  由
一、上開事實，業據被告丙○○迭於警詢、偵訊及本院訊問時均
    坦承不諱，核與告訴人乙○○於警詢指訴、證人張林寶採、
    洪慶桐、鄭思雄、林美萍及林陳敏雲於警詢證述之情節相符
    ，並有未扣案如附表之偽造支票、退票理由單、票據掛失止
    付通知書、掛失止付票據提示人資料查報表、遺失票據申報
    書影本各二份（詳見九十二年度偵字第二七七八號第二十至
    二十五、四十二至四十七頁）在卷可稽。是被告之自白核與
    事實相符，堪以採信。故本件事證已臻明確，被告之犯行足
    堪認定，應予依法論科。
二、按支票為有價證券，被告盜用告訴人乙○○之印章於附表所
    示支票之發票人欄，再於事實欄所述之時、地分別填載發票
    日期及金額，完成支票之偽造行為，又分別持以行使，核其
    所為，係犯刑法第二百零一條第一項之意圖供行使之用而偽
    造有價證券罪。其盜用印章應係偽造有價證券之階段行為，
    包括於偽造有價證券行為之內；其偽造完成後持以行使，此
    項行使之行為為偽造之行為所吸收，均不另論罪。被告意圖
    供行使而偽造有價證券，並用以行使，所交付者為證券本身
    之價值，不另成立詐欺罪，併予敘明。復被告先後二次偽造
    有價證券之犯行，時間緊接，觸犯構成要件相同之罪名，顯
    係基於概括犯意而反覆為之，為連續犯，應依刑法第五十六
    條之規定，以一罪論，並加重其刑。末查被告前於八十六年
    間因妨害公務案件，經本院三重簡易庭以八十六年度重簡字
    第六八一號刑事簡易判處有期徒刑五月，並得易科罰金確定
    ，甫於八十八年十月三十日徒刑執行完畢出監在案，此有臺
    灣高等法院被告前案紀錄表乙份在卷可參，是其受有期徒刑
    執行完畢後五年以內再犯本件有期徒刑以上之罪，為累犯，
    應依刑法第四十七條之規定，加重其刑，並依法遞加之。另
    公訴人雖僅就被告事實欄一(一)之偽造有價證券犯行提起公訴
    ，惟檢察官就犯罪事實之一部起訴者，其效力及於全部，則
    公訴人雖未就被告事實欄一(二)之偽造有價證券犯行起訴，並
    不另為不起訴處分，然該部分與前揭起訴部分有連續犯之裁
    判上一罪關係，已如前述，並經檢察官於九十五年五月二十
    六日遞狀補充該部分，則本院自得併予審酌。爰審酌被告藉
    機竊取告訴人乙○○之空白支票之張數及偽簽支票金額，尚
    非巨大，且自其犯罪動機、方法觀之，惡性非重大，且其犯
    後坦承犯行，知所悔悟，惟被告迄今尚未賠償告訴人所受損
    害等一切情狀，量處如主文所示之刑，以資懲儆。至未扣案
    如附表所示之偽造支票二張，雖未經扣案，惟不能證明已經
    滅失，應依刑法第二百零五條之規定，不問屬於犯人與否，
    併予宣告沒收。
據上論斷，應依刑事訴訟法第二百九十九條第一項前段，刑法第
五十六條、第二百零一條第一項、第二百零五條，罰金罰鍰提高
標準條例第一條前段，判決如主文。
本案經檢察官朱學瑛到庭執行職務。
中    華    民    國    95    年    6     月    30    日
                  刑事第十四庭審判長法  官  黎錦福
                                    法  官  曾正耀
                                    法  官  饒金鳳
以上正本證明與原本無異。
如不服本判決應於送達後十日內向本院提出上訴狀。
                                    書記官  王春森
中    華    民    國    95    年    6     月    30    日
附表：偽造之支票
付款人為華南商業銀行北三重分行、戶名乙○○、帳號0000
000000號
┌──┬──────────┬──────────┬─────┬───────┐
│編號│  支   票   號   碼 │  發  票  日  期    │  面  額  │  發  票  人  │
│    │                    │                    │（新臺幣）│ （盜用印章） │
├──┼──────────┼──────────┼─────┼───────┤
│ 一 │ＧＢ0000000號│九十一年十月二十日  │二萬元    │乙○○之印一枚│
├──┼──────────┼──────────┼─────┼───────┤
│ 二 │ＧＢ0000000號│九十一年十月三十一日│三萬七千元│同上          │
└──┴──────────┴──────────┴─────┴───────┘
附錄本案論罪科刑法條全文：
中華民國刑法第二百零一條第一項：
意圖供行使之用，而偽造、變造公債票、公司股票或其他有價證
券者，處三年以上十年以下有期徒刑，得併科三千元以下罰金。


司法院資訊處製作；財團法人民間司法改革基金會備份。
